# 联营企业的投资其他权益工具投资的未分配利润变动能够确认为投资收益？

提问人：呀 岛 时间：2021-07-01 23:33:07
新金融工具准则后，联营企业其他权益工具投资处置时其他综合收益结转到留存收益，未通过利润表体现，对于投资方而言，确认损益调整时，对方科目是投资收益还是未分配利润呢？
4 号准则规定：第十一条 投资方取得长期股权投资后，应当按照应享有或应分担的被投资单位实现的净损益和其他综合收益的份额，分别确认投资收益和其他综合收益，同时调整长期股权投资的账面价值；投资方按照被投资单位宣告分派的利润或现金股利计算应享有的部分，相应减少长期股权投资的账面价值；投资方对于被投资单位除净损益、其他综合收益和利润分配以外所有者权益的其他变动，应当调整长期股权投资的账面价值并计入所有者权益。
按照该规定，长期股权投资损益调整的对方科目应该是未分配利润，但是如果按照这种方式处理，投资方无法体现到利润，联营企业的指定影响到了投资方，请问，这种情况是否可以放在投资收益呢？

回答人：chenyiwei
可以这样理解。权益法核算中，投资方也是直接调整留存收益。
当联营企业处置了一项以公允价值计量且其变动计入其他综合收益的权益工具投资（其他权益工具投资）时（交易对手并非本企业，也不是本企业的子公司、联营企业或合营企业），本企业作为投资方，在权益法核算中应作如下处理：
1 、处置价款与该项其他权益工具投资的处置时点上的账面价值（注：指以取得投资时被投资单位可辨认净资产的公允价值为基础持续计算到处置时点的金额，不一定等于该项其他权益工具投资在联营企业自身报表上的原账面价值，下同）之间的差额，应根据本企业持有该联营企业股权的比例，确认本企业在该差额中所占的份额，调整本企业的留存收益。
2 、此前权益法核算中确认的在联营企业之前计入其他综合收益的累计利得或损失中所占的份额，也应当从其他综合收益（权益法核算确认的在被投资企业不能转损益的其他综合收益中所占份额）中转出，调整留存收益。
上述对留存收益的调整均作为本期发生额处理，不作为对期初留存收益的调整。
在所有者权益变动表中，上述由其他综合收益转入留存收益的调整可在“股东权益内部结转/其他综合收益结转留存收益”一行中反映。